臺灣嘉義地方法院刑事判決　　　　　　　100年度易字第790號
聲　請　人　臺灣嘉義地方法院檢察署檢察官
被　　　告　柳健洲
上列被告因竊盜案件，經檢察官聲請以簡易判決處刑（一百年度
偵字第四一一二號），本院簡易庭認有刑事訴訟法第四百五十一
條之一第四項但書之情形，改依通常程序審理，被告則於本院準
備程序先就被訴事實為有罪之陳述，受命法官於告知被告簡式審
判程序之旨，並聽取當事人之意見後，合議庭裁定由受命法官獨
任進行簡式審判程序，判決如下：
    主  文
柳健洲共同犯竊盜罪，累犯，處有期徒刑陸月，如易科罰金，以
新臺幣壹仟元折算壹日。
    事  實
一、柳健洲前因違反毒品危害防制條例及妨害自由等案件，經本
    院分別以97年度訴字第380號及97年度易字第248號判處有期
    徒刑9月、4月確定，嗣經定應執行有期徒刑1 年，而於民國
    98年6月1日執行完畢。詎猶不知悔改，夥同詹國鐘（詹國鐘
    本案所涉竊盜部分，由本院以簡易判決處刑），2 人共同基
    於意圖為自己不法所有之竊盜犯意聯絡，於100年3月底某日
    某時，由柳健洲駕駛車牌號碼R2-7783號紅色箱型小貨車，
    至嘉義縣番路鄉○路段0000-0000號楓丹白露社區內，2人進
    入鄭啟瑞所有非通常居住之渡假小木屋中，由柳健洲搬運鄭
    啟瑞所有之電冰箱、電視機（含鐵製腳架1組）各1台，以及
    玻璃茶几、竹製藤椅各1 組等物品，再由柳健洲與詹國鐘共
    同搬運鄭啟瑞所有之流理台1 組（含洗手台及瓦斯台），共
    價值約新臺幣（下同）7萬元，2人即以上開分工方式竊取上
    揭財物得逞。
二、案經鄭啟瑞訴由嘉義縣警察局中埔分局報告臺灣嘉義地方法
    院檢察署檢察官聲請簡易判決處刑。
    理  由
一、按本件被告所涉犯者為刑法第320條第1項法定刑為「五年以
    下有期徒刑、拘役或五百元以下罰金」之竊盜罪，非死刑、
    無期徒刑、最輕本刑為三年以上有期徒刑之罪或高等法院管
    轄第一審案件。本院行準備程序中，被告就被訴事實為有罪
    之陳述，經告知簡式審判程序之旨，並聽取檢察官及被告之
    意見後，本院爰依刑事訴訟法第273條之1第1 項裁定由受命
    法官獨任進行簡式審判程序。是本件簡式審判程序之證據調
    查依刑事訴訟法第273條之2規定不受同法第159條第1項、第
    161條之2、第161條之3、第163條之1及第164條至第170條規
    定之限制，合先敘明。
二、上揭犯罪事實，業據被告柳健洲於警詢、偵查及本院準備、
    審理程序時均坦承不諱（見警卷第1至3頁、偵卷第38頁、本
    院易字卷第27、36頁），核與同案共犯詹國鐘之供述情節大
    致相符（見警卷第4至5頁、偵卷第32至33、41頁），復經告
    訴人鄭啟瑞於警詢時之指述甚明（見警卷第6至9頁）。此外
    ，並有贓物認領保管單、被害報告單、查獲之贓物照片16張
    等附卷可證（見警卷第12至20頁），均足佐認被告之自白與
    事實相符。綜上，本案事證明確，被告之竊盜犯行堪予認定
    ，應依法論科。
三、按住宅原屬建築物之一種；然因刑法第321條第1項第一款將
    住宅與建築物為併列之規定，故二者之概念仍有予以區別必
    要。前者指人類日常住居生活作息之場所；後者指住宅以外
    上有屋面，周有門壁，足蔽風雨，供人出入，且定著於土地
    之工作物而言。又所謂有人居住之建築物，雖不以行竊時，
    居住之人即在其內為必要，但必須通常為人所居住之處所，
    始足當之（最高法院82年度台上字第1809號判決、47年台上
    字第859 號判例之意旨可供參照）。從而，不論係住宅或有
    人居住之建築物，除外觀結構須達上述條件外，自以有人於
    內為日常生活作息或通常有人所居住為必要，倘僅係偶發性
    始有人類於內為居住、生活或作息，應不符上揭「住宅」或
    「有人居住之建築物」之情況。查本件被告柳健洲未經告訴
    人同意所進入行竊之上開小木屋，於本案遭竊之前，得回溯
    至約1年前之99年4月中旬，告訴人方有與其家人至此渡假過
    ，平日無人使用等情，業經告訴人於警詢時供述在卷（見警
    卷第6至7頁），是上開小木屋雖屬告訴人所有，然並非其日
    常住居生活作息或通常居住之場所，應甚明確。再者，雖告
    訴人指述該小木屋之門鎖已遭破壞（見警卷第7 頁），然並
    無證據顯示該門鎖係由被告或同案共犯詹國鐘所毀壞，被告
    亦僅陳稱上開小木屋為無門狀態等語（見偵卷第38頁），自
    難遽認該門鎖為被告或詹國鐘所毀壞。從而，核被告所為，
    應係犯刑法第320條第1項之竊盜罪。又被告與詹國鐘之間就
    本案犯行具有犯意聯絡及行為分擔，應依刑法第28條規定，
    論以共同正犯。另被告有如犯罪事實欄中所述之有期徒刑執
    行完畢紀錄，此有臺灣高等法院被告前案紀錄表存卷可參，
    其於5 年內故意再犯本件有期徒刑以上之罪，為累犯，應依
    刑法第47條第1項規定加重其刑。
四、爰審酌被告尚為青壯之年，本應透過正當途徑獲取財物，惟
    竟趁無人看管之際，夥同共犯竊取他人財物，所竊之財物尤
    屬價值不斐，其欠缺尊重他人所有權之觀念，並有無償使用
    他人物品之貪圖心態，實不足取；惟被告就本案尚能坦承犯
    行，犯後態度尚可，其所竊得之財物，雖供己使用一段時日
    ，然皆已返還與告訴人，就犯罪所生之損害而言，尚非鉅大
    ，兼衡其智識程度為國中畢業、從事臨時工、經濟收入不穩
    定、離婚、尚有1 名未成年女兒待扶養等一切情狀，量處如
    主文所示之刑，並諭知易科罰金之折算標準。
據上論斷，應依刑事訴訟法第452條、第273條之1第項、第299條
第1項前段，刑法第320條第1項、第28條、第47條第1項、第41條
第1項前段，刑法施行法第1條之 1第1項、第2項前段，判決如主
文。
本案經檢察官楊騏嘉到庭執行職務。
中    華    民    國   100    年    11    月    30    日
                  刑事第一庭    法  官  李東益
以上正本證明與原本無異。
如不服本判決應於收受判決後10日內向本院提出上訴書狀，並應
敘述具體理由；其未敘述上訴理由者，應於上訴期間屆滿後20日
內向本院補提理由書（均須按他造當事人之人數附繕本）「切勿
逕送上級法院」。告訴人或被害人如對於本判決不服者，應具備
理由請求檢察官上訴，其上訴期間之計算係以檢察官收受判決正
本之日期為準。
中    華    民    國   100    年    11    月    30    日
                                書記官  吳念儒
附錄本案論罪科刑法條：
刑法第320條
意圖為自己或第三人不法之所有，而竊取他人之動產者，為竊盜
罪，處五年以下有期徒刑、拘役或五百元以下罰金。
意圖為自己或第三人不法之利益，而竊佔他人之不動產者，依前
項之規定處斷。
前二項之未遂犯罰之。